【裁判字號】    97,上訴,3687
【裁判日期】    971021
【裁判案由】    毒品危害防制條例
【裁判全文】
臺灣高等法院刑事判決                97年度上訴字第3687號
上  訴  人
即  被  告  甲○○
                    國民
上列上訴人因毒品危害防制條例案件，不服臺灣板橋地方法院97
年度訴字第2127號，中華民國97年6月24日第一審判決（起訴案
號：臺灣板橋地方法院檢察署97年度毒偵字第3534號），提起上
訴，本院判決如下：
    主  文
上訴駁回。
    事實及理由
一、本案經本院審理結果，認原審認事用法及量刑均無違誤，應
    予維持，除補正：被告甲○○係於民國97年2月14日15時20
    分許前某時，在臺北市○○街41巷1之10號，以將海洛因摻
    於香煙中點火吸食方式，施用第一級毒品海洛因1次外，其
    餘之記載爰予引用原判決所記載之事實、證據及理由（如附
    件）。
二、上訴人即被告甲○○上訴意旨略謂：被告自97年2月26日起
    至衛生署臺北醫院接受美沙冬替代療法，持續至同年8月25
    日，且目前有正當工作，家中又有小孩須撫養，家庭負擔重
    ，希望准予易科罰金，從輕審酌刑期云云。
三、惟查：
  (一)刑罰之量定，乃屬法院自由裁量之事項，苟在法定刑度之內
    予以斟酌，在客觀上又無明顯濫權情形，即不容當事人任憑
    主觀予以指摘，資為合法之上訴理由。
  (二)被告除觀察勒戒外，並無施用毒品前科，本件同時為警查獲
    施用第一級毒品海洛因及第二級毒品甲基安非他命（施用第
    二級毒品部分，未據被告上訴，已經原審判處有期徒刑四月
    確定），原審以施用第一級毒品罪之法定刑為六月以上，五
    年以下有期徒刑，及審酌被告前經觀察勒戒執行完畢後，竟
    又施用毒品，顯見其意志不堅，無法斷絕毒癮，其施用毒品
    ，易戕害自己之身心健康，並活絡毒品違法交易巿場，對社
    會造成重大危害，被告犯罪動機、目的、手段、次數、所生
    之危害、被告於犯罪後於97年2月26日接受美沙冬維持療法
    治療，並坦承犯行之態度等一切情狀，量處法定本刑最低度
    之有期徒刑六月，經核於法並無違誤或失當之情形。末按：
    九十四年二月二日修正公布，九十五年七月一日施行之刑法
    第四十一條第二項規定，數罪併罰所犯各罪均諭知得易科罰
    金，定應執行之刑未逾六月者．亦得易科罰金；亦即定應執
    行刑超過六月者，不得易科罰金。與修正前同條項規定併合
    處罰之數罪，各罪均得易科罰金，定應執行之刑逾六月者，
    亦得易科罰金，並不相同。本件上訴人係於97年2月14日前2
    6時、96時，分別犯施用第一級毒品海洛因與施用第二級毒
    品罪，2罪既均在前開現行法施行之後，原審於判決時，並
    就被告施用第一級毒品罪部分量處有期徒刑六月，與已判決
    確定之施用第二級毒品所處有期徒四月部分，定應執行刑有
    期徒刑八月，已逾有期徒刑六月，依刑法第四十一條第二項
    規定即不得易科罰金，原判決主文欄乃未於前開各罪宣告刑
    之後併為易科罰金之諭知，於法並無不合。是本件上訴為無
    理由，應予駁回。
據上論斷，應依刑事訴訟法第三百六十八條、第三百七十三條，
判決如主文。
本案經檢察官林炳雄到庭執行職務。
中    華    民    國    97    年    10    月    21    日
            刑事第七庭    審判長法  官  陳晴教
                                法  官  楊智勝
                                法  官  游紅桃
以上正本證明與原本無異。
如不服本判決，應於收受送達後十日內向本院提出上訴書狀，其
未敘述上訴之理由者並得於提起上訴後十日內向本院補提理由書
（均須按他造當事人之人數附繕本）。
                                書記官  阮桂芳
中    華    民    國    97    年    10    月    21    日


司法院資訊處製作；財團法人民間司法改革基金會備份。
